【裁判字號】    85,台上,125
【裁判日期】    850110
【裁判案由】    過失致人於死
【裁判全文】
最高法院刑事判決                                八十五年度台上字第一二五號
    上訴人  甲○○  男        .
右上訴人因過失致人於死案件，不服台灣高等法院中華民國八十四年十月十一日第二
審判決（八十四年度交上訴字第二五九號，起訴案號：台灣台北地方法院檢察署八十
四年度偵字第四七二四號），提起上訴，本院判決如左：
    主  文
上訴駁回。
    理  由
按刑事訴訟法第三百七十七條規定：上訴於第三審法院，非以判決違背法令為理由，
不得為之。是提起第三審上訴，應以原判決違背法令為理由，係屬法定要件，且必須
依據卷內資料為具體之指摘，並足據以辨認原判決已具備違背法令之形式，始屬相當
。本件原判決維持第一審論處上訴人以因過失致人於死罪刑之判決，駁回上訴人在第
二審之上訴，已詳述其所憑之證據及認定之理由。並審酌上訴人酒後違規駕車及因一
過失行為，致三人死亡等一切情狀，在法定刑範圍內，量處有期徒刑壹年貳月，已在
理由內詳加說明。從形式上觀察，並無判決理由不備、或判決不適用法則、或適用法
則不當之違法情形存在。按關於刑之量定及緩刑之宣告，係實體法上賦予法院得為自
由裁量之事項，倘其未逾越法律所規定之範圍或濫用其權限，即不得任意指摘為違法
，以為第三審上訴之理由。上訴意旨就原判決之科刑，究竟如何有濫用其權限或逾越
法律規定之範圍，並未具體指明，僅憑己見、泛詞指摘，自非適法之第三審上訴理由
。又精神耗弱者宜否減輕其刑，事實審法院本有裁量之權，況酒醉者不得駕車，道路
交通安全規則第一百十四條第二款、道路交通管理處罰條例第三十五條第一項分別訂
有禁止及處罰規定，上訴人未遵守上開規定於酒後駕駛，本屬違規行為，自不得執此
違規事由，主張精神耗弱，而邀寬典，原審未調查其酒後已否達於精神耗弱之程度，
自難指為未盡調查能事。末查上訴人在原審並未主張其有心神喪失之情形。而本院為
法律審，其於上訴本院後始為此主張，自非依據卷內資料執為指摘之合法上訴理由。
其上訴違背法律上之程式，應予駁回。又本件雖係刑事訴訟法第三百七十六條第一款
所列之案件，惟於修正刑事訴訟法施行前，原得上訴於第三審法院，且已繫屬於法院
，依刑事訴訟法施行法第五條第一項規定，仍應依施行前之法定程序終結之，附此
明。
據上論結，應依刑事訴訟法第三百九十五條前段，判決如主文。
中      華      民      國    八十五    年      一      月      十      日
                              最高法院刑事第六庭
                                  審判長法官  黃  劍  青
                                        法官  王  景  山
                                        法官  林  增  福
                                        法官  林  文  豐
                                        法官  邵  燕  玲
      右正本證明與原本無異
                                              書  記  官
中      華      民      國    八十五    年      一      月     十八     日
                                                                        Ｖ


司法院資訊處製作；財團法人民間司法改革基金會備份。
